【裁判字號】    89,易,1397
【裁判日期】    890712
【裁判案由】    傷害
【裁判全文】
臺灣桃園地方法院刑事判決                        八十九年度易字第一三九七號
    公  訴  人  臺灣桃園地方法院檢察署檢察官
    被      告  乙○○
                甲○○
                丙○○
右列被告因傷害案件，經檢察官提起公訴（八十九年度偵字第五六一二號），本院判
決如左：
    主      文
乙○○、甲○○、丙○○共同傷害人之身體，乙○○、甲○○各處拘役拾日，丙○○處拘役貳拾日，如易科罰金，均以參佰元折算壹日。
    事      實
一、乙○○因懷疑丁○與其夫林永吉有不正常之關係，屢有爭吵，致生嫌隙。民國（
    下同）八十九年三月十五日下午二時許，乙○○獲知丁○仍居住在桃園市區，恐
    其夫與丁○仍有往來，乃邀同其女兒甲○○及胞妹丙○○前往桃園縣桃園市○○
    路二一八號旁貨櫃屋內，向丁○質問此事，雙方因而發生口角，並大聲爭吵，乙○○、甲○○及丙○○一時氣急，竟共同基於普通傷害之犯意，張麗霞先出手毆
    打丁○，甲○○亦上前掌摑丁○耳光，繼三人聯手圍毆丁○，致丁○受有右眼眼
    瞼瘀傷、右眼結膜下出血及右側頭皮血腫等傷害，乙○○等人痛打丁○洩忿後，
    始罷手揚長而去。
二、案經丁○訴由桃園縣警察局桃園分局報請台灣桃園地方法院檢察署檢察官偵查起
    訴。
    理      由
一、訊據被告乙○○、甲○○及丙○○固均坦認確於前揭時、地與丁○發生爭執等情
    屬實，惟皆矢口否認有何傷害犯行，被告乙○○辯稱：因丁○對外宣稱她人在台
    中，伊到該處是要讓她知道，伊知道她人在那裡，至於會邀女兒與妹妹一同前往
    ，係因怕伊先生在那裡，害怕被他打，她們可以保護伊，當時伊等三人並沒有毆
    打丁○，是她自己心虛撞到桌子受傷的云云，被告甲○○辯稱：當時丁○有先用
    腳踢伊，伊才打她耳光，並沒有圍毆她云云，而被告丙○○則辯稱：當時伊等只
    是走向丁○，她就心虛逃跑，以致撞到桌子受傷，根本沒有打她云云。然查，右
    開事實業據告訴人丁○迭次指訴綦詳，且告訴人受有如事實欄所載之傷害，亦有
    台灣省立桃園醫院診斷證明書乙紙在卷可稽，而被告甲○○於本院審理時亦供承
    有打勉耳光在卷（見本院八十九年六月二十八日審判筆錄），經核告訴人所提出
    之驗傷診斷書，其右眼眼瞼瘀傷、右眼結膜下出血及右側頭皮血腫，顯非普通推
    拉扯受傷，足證被告三人動手之際，均有故意傷害情事，苟誠如被告所言僅掌摑
    告訴人耳光而已，並未聯手圍毆她等情，又何以告訴人有上述多處之傷勢？再者
    本院衡諸被告乙○○果無傷害告訴人之意思，則當時隻身前往已足，何須另召來
    其女兒甲○○及妹妹丙○○參與？被告等若非欲以教訓傷害方式逼迫告訴人離開
    桃園，何庸挾眾前往？在在均與常情有悖。參以被告乙○○疑其夫林永吉與告訴
    人有不正常之男女關係，屢有爭執，致生嫌隙，今雙方又為告訴人仍居住在桃園
    市區，一言不合，大打出手，被告三人聯手毆打告訴人，自屬可能。故被告三人
    所辯，無非事後飾卸諉責之詞，尚無足取，本件罪證已明，被告三人犯行均堪以
    認定，應依法論科。
二、核被告乙○○、甲○○、丙○○所為，均係犯刑法第二百七十七條第一項之傷害
    罪。又被告三人間就所犯上開傷害罪，有犯意之聯絡及行為之分擔，均為共同正
    犯。爰審酌被告三人均無犯罪前科，此有台灣高等法院被告全國前案紀錄表存卷
    可按，素行良好，且本件係因被告起疑告訴人破壞家庭而引起，及渠等犯罪之動
    機、目的、手段、犯後態度、被告三人動手情節輕重、告訴人受傷之程度等一切
    情狀，各量處如主文所示之刑，並均諭知易科罰金之折算標準，以示懲儆。
據上論斷，應依刑事訴訟法第二百九十九條第一項前段，刑法第二十八條、第二百七
十七條第一項、第四十一條，罰金罰鍰提高標準第一條前段、第二條，判決如主文。
本案經檢察官張尹敏到庭執行職務
中      華      民      國      八十九    年      七    月    十二     日
                                      臺灣桃園地方法院刑事第二庭
                                          法  官  李  育  仁
右正本證明與原本無異。
如不服本判決，應於判決送達後十日內向本院提出上訴狀( 應附繕本 )，上訴於
臺灣高等法院。
                                          書記官  王  泰  元
中      華      民      國      八十九    年     十二   月     五      日
論罪法條：刑法第二百七十七條第一項
刑法第二百七十七條
傷害人之身體或健康者，處三年以下有期徒刑，拘役或一千元以下罰金。
犯前項之罪，因而致人於死者，處無期徒或七年以上有期徒刑，致重傷者，處三年以
上、十年以下有期徒刑。


司法院資訊處製作；財團法人民間司法改革基金會備份。
